Minutes et répertoires du notaire Claude BERNARD, 11 juin 1738 - 2 mars 1776 (étude XXXIV)
Archives nationales
- Minutes de Claude BERNARD, 11 juin 1738 - juin 1776; MC/ET/XXXIV/516 - MC/ET/XXXIV/935
  - Minutes. 1748, octobre - 1748, décembre, octobre 1748 - décembre 1748; MC/ET/XXXIV/571
    - Trebuchet (François) maître graveur quai de l'Horloge du Palais § Convention, 20 octobre 1748; MC/ET/XXXIV/571
      Trebuchet, François
    - Contrat de mise en apprentissage de graveur, pour 6 ans, entre Jacques-Mathurin Courtois, maître rubanier, et Noël Bigand, maître graveur, au profit de Nicolas-André Courtois, âgé de 14 ans, fils de Jacques-Mathurin, logé, nourri et blanchi par son maître moyennant 600 livres (ratifié par les maîtres graveurs jurés en charge)., 8 novembre 1748; MC/ET/XXXIV/571
      contrat d'apprentissage; Bigand, Noël; Courtois, Jacques Mathurin; Courtois, Nicolas André; graveur; tisserand
    - Quievastre (Joseph) maçon à Passy près Paris § Vente, 8 novembre 1748; MC/ET/XXXIV/571
      acte de vente; Quievastre, Joseph
    - Philipon (Pierre Gabien) maître graveur Cour de Lamoignon § apprentissage, 13 novembre 1748; MC/ET/XXXIV/571
      contrat d'apprentissage; Philipon, Pierre Gabien
    - Contrat de mise en apprentissage de graveur, pour 6 ans, entre Edme Boivin, bourgeois de Paris, et Pierre-Gatien Philipon, maître graveur, au profit de Jean-Edme Boivin, âgé de 14 ans, fils d'Edme, logé, nourri et blanchi par son maître moyennant 400 livres., 23 novembre 1748; MC/ET/XXXIV/571
      contrat d'apprentissage; Boivin, Edme; Boivin, Jean Edme; Philipon, Pierre Gatien; graveur
    - Contrat de mise en apprentissage de peintre, pour 2 ans, entre Marie-Catherine Giard, veuve de Gilles Thévenot, maître peintre de l'Académie Saint-Luc, et François Ledoux, maître peintre-doreur, au profit de Nicolas Thévenot, âgé de 20 ans, fils de Gilles, logé, nourri et blanchi par son maître moyennant 200 livres., 3 décembre 1748; MC/ET/XXXIV/571
      contrat d'apprentissage; Giard, Marie Catherine; Ledoux, François; Thévenot, Gilles; Thévenot, Nicolas; décorateur; peintre; peintre
    - Denis (André François) Ciseleurs rue de la Calandre § Mariage de .., 4 décembre 1748; MC/ET/XXXIV/571
      contrat de mariage; Denis, André François
    - Bergier (Laurent) maître horloger rue de Harlay § apprentissage, 5 décembre 1748; MC/ET/XXXIV/571
      contrat d'apprentissage; Bergier, Laurent
    - Horloger (apprentissage) § Contrat pour 8 ans entre Jacques Missemagne, bourgeois de P., et Laurent Bergier, maître, horloger, au profit de Louis Missemagne, âgé de 18 ans, fils de Jacques. Logé, nourri et blanchi par son maître. Moyennant 600 livres, 5 décembre 1748; MC/ET/XXXIV/571
    - Tribuchet (François) maître graveur § Procuration à .., 10 décembre 1748; MC/ET/XXXIV/571
      procuration; Tribuchet, François
    - Le Coursonnier (Clair Henri) maître graveur sur tous métaux rue de la Vieille Draperie § bail, 16 décembre 1748; MC/ET/XXXIV/571
      bail; Le Coursonnier, Clair Henri
  - Minutes. 1749, janvier - 1749, mars, janvier 1749 - mars 1749; MC/ET/XXXIV/572
    - Berne (Jean) marchand horloger rue de Bourbon § quittance, 7 janvier 1749; MC/ET/XXXIV/572
      quittance; Berne, Jean
    - Hubert (Pierre) horlogers au prieuré de Saint-Denis de la Chartre § alloué, 13 janvier 1749; MC/ET/XXXIV/572
      Hubert, Pierre
    - Petitjean (Jacques), marchand orfèvre joaillier, place Dauphine § Mariage de .., 18 janvier 1749; MC/ET/XXXIV/572
      contrat de mariage; Petitjean, Jacques
    - Prieurs (Pierre) maçon à Tremblay § bail à rente à .., 27 janvier 1749; MC/ET/XXXIV/572
      bail; Prieurs, Pierre
    - Calon (François) maître horloger rue Saint Denis § apprentissage, 6 février 1749; MC/ET/XXXIV/572
      contrat d'apprentissage; Calon, François
    - Drais (Pierre), marchand orfèvre, rue de la Calande § Notoriété aux dires de .., 9 février 1749; MC/ET/XXXIV/572
      notoriété; Drais, Pierre
    - Ducrollay (Jean), marchand orfèvre, place Dauphine § Notoriété aux dires de .., 9 février 1749; MC/ET/XXXIV/572
      notoriété; Ducrollay, Jean
    - Baillet (Claude Simon) maître peintre rue de la Lanterne § Mariage de .., 16 février 1749; MC/ET/XXXIV/572
      contrat de mariage; Baillet, Claude Simon
    - Baillet (Simon) maître peintre à Paris § Mariage du fils de feu .., 16 février 1749; MC/ET/XXXIV/572
      contrat de mariage; Baillet, Simon
    - Briquet (François) maître doreur rue des Marmousets § arrêté de compte rapporté, 20 février 1749; MC/ET/XXXIV/572
      Briquet, François
    - Foucquet (Clément Charles) maître graveur rue de la Vieille Draperie § Mariage de la fille de .., 1er mars 1749; MC/ET/XXXIV/572
      contrat de mariage; Foucquet, Clément Charles
    - Cayesse (Jean Charles), peintre, rue Jean Robert § Transport de rente, 5 mars 1749; MC/ET/XXXIV/572
      transport de droits; Cayesse, Jean Charles
    - Mercier (Charles François), maître peintre, rue de la Juiverie § Notoriété aux dires de, 14 mars 1749; MC/ET/XXXIV/572
      Mercier, Charles François
    - Rhenon (Jean) maître ébéniste rue du Vieux Colombier § Inventaire après décès de la femme de .., 18 mars 1749; MC/ET/XXXIV/572
      inventaire; Rhenon, Jean
    - Vente et convention avec état des tableaux appartenant à François Rabby, maître horloger., 23 mars 1749; MC/ET/XXXIV/572
      Parmi les tableaux: œuvres de Tesniers.
      acte de vente; convention; Rabby, François; horloger
    - Deblois (Pierre) fondeur Cour Neuve du Palais § Mariage de .., 25 mars 1749; MC/ET/XXXIV/572
      contrat de mariage; Deblois, Pierre
    - Gou(lt) (Denis) maître horloger rue des Cannettes § apprentissage, 29 mars 1749; MC/ET/XXXIV/572
      contrat d'apprentissage; Gou, Denis
  - Minutes. 1749, avril - 1749, juin, avril 1749 - juin 1749; MC/ET/XXXIV/573
    - Cedelle (Jerome) maître maçon à Hyères § partage, 8 avril 1749; MC/ET/XXXIV/573
      partage; Cedelle, Jérôme
    - Malice (François), marchand orfèvre joaillier, rue de l'Arbre Sec § Bail, 14 avril 1749; MC/ET/XXXIV/573
      bail; Malice, François
    - horlogers (communauté des) § Délibération de la .., 15 avril 1749; MC/ET/XXXIV/573
    - Contrat de mise en apprentissage de graveur, pour 6 ans, entre Nicolas Jouval, bourgeois de Paris, et Gérard de Bèche, maître graveur, au profit de Pierre-Charles Jouval, âgé de 13 ans, fils de Nicolas, logé et nourri par son maître moyennant 150 livres., 22 avril 1749; MC/ET/XXXIV/573
      contrat d'apprentissage; Bèche, Gérard de; Jouval, Nicolas; Jouval, Pierre Charles; graveur
    - Debiche (Gérard) maître graveur place Dauphine § apprentissage, 22 avril 1749; MC/ET/XXXIV/573
      contrat d'apprentissage; Debiche, Gérard
    - Michelin (Louis), orfèvre joaillier, cour de Lamoignon § Consentement et partage, 1er mai 1749; MC/ET/XXXIV/573
      ratification; partage; Michelin, Louis
    - Cazaux (Pierre) maître horloger place Dauphine § apprentissage, 2 mai 1749; MC/ET/XXXIV/573
      contrat d'apprentissage; Cazaux, Pierre
    - Fressé (Jean Jacques) maître horloger rue de la Vieille Draperie § donation à .., 3 mai 1749; MC/ET/XXXIV/573
      donation; Fressé, Jean Jacques
    - Legay (Jean) maître serrurier rue Dellever ( ? ) § Notoriété aux dires de .., 16 mai 1749; MC/ET/XXXIV/573
      Legay, Jean
    - Caumartin (Pierre), marchand orfèvre, sur le Pont au Change § Quittance et transport, 20 mai 1749; MC/ET/XXXIV/573
      quittance; cession; Caumartin, Pierre
    - Mayeux (Antoine), orfèvre, rue des Petits Carreaux § Partage, 3 juin 1749; MC/ET/XXXIV/573
      partage; Mayeux, Antoine
    - Hoart (Pierre Nicolas), marchand orfèvre, rue Saint-Louis § Partage, 3 juin 1749; MC/ET/XXXIV/573
      partage; Hoart, Pierre Nicolas
    - Guerry (Michel Mathurin) maître horloger Vieille rue du Temple § apprentissage, 6 juin 1749; MC/ET/XXXIV/573
      contrat d'apprentissage; Guerry, Michel Mathurin
    - Huguet (Jean Vincent), marchand orfèvre joaillier, sur le Pont au Change § Bail à .., 11 juin 1749; MC/ET/XXXIV/573
      bail; Huguet, Jean Vincent
    - Fressé (Jean Jacques) maître horloger rue de la Vieille Draperie § procuration à .., 23 juin 1749; MC/ET/XXXIV/573
      procuration; Fressé, Jean Jacques
  - Minutes. 1749, juillet - 1749, août, juillet 1749 - août 1749; MC/ET/XXXIV/574
    - Horloger (apprentissage) § Contrat pour 8 ans entre Jean Thomas Potier, maître peintre, et Louis Sandrié, maître horloger, au profit de Louis Cloris Potier, âgé de 15 ans, fils de Jean Thomas. Logé, nourri et blanchi par son maître. Moyennant 600 livres., 3 juillet 1749; MC/ET/XXXIV/574
    - Défis (Jean Alexandre) maître maçon rue de la Mortellerie § transport de rente, 10 juillet 1749; MC/ET/XXXIV/574
      transport de droits; Défis, Jean Alexandre
    - Mansard (Pierre Nicolas) marchand éventailliste; rue de la Verrerie § obligation, 12 juillet 1749; MC/ET/XXXIV/574
      obligation; Mansard, Pierre Nicolas
    - Thevenot (Gilles), maître peintre, à Paris § Sous bail de la veuve de .., 23 juillet 1749; MC/ET/XXXIV/574
      bail; Thevenot, Gilles
    - Guy (François) maître fondeur rue de la Licorne § Notoriété aux décès de .., 4 août 1749; MC/ET/XXXIV/574
      Guy, François
    - Portelette (Etienne) maître fondeur rue de la Huchette § Notoriété aux décès de .., 4 août 1749; MC/ET/XXXIV/574
      Portelette, Etienne
    - Dominicé (Jean François) marchand horloger Enclos de l'abbaye de Saint-Germain-des-Prés § Arrêté de compte et quittance, 7 août 1749; MC/ET/XXXIV/574
      quittance; Dominicé, Jean François
    - Thiellement (Pierre), maître menuisier, rue Bordette § Bail, 25 août 1749; MC/ET/XXXIV/574
      bail; Thiellement, Pierre
  - Minutes. 1749, septembre, septembre 1749; MC/ET/XXXIV/575
    - Barbier (Denis François) maître graveur § transport de brevet graveur, 5 septembre 1749; MC/ET/XXXIV/575
      Barbier, Denis François
    - Baltazar (Jean Chrisostome) maître horloger au Pont Saint-Michel § Mariage de .., 27 septembre 1749; MC/ET/XXXIV/575
      contrat de mariage; Baltazar, Jean Chrisostome
    - Brusletourte (Gabriel) entrepreneur de bâtiments à Meudon § Enonciation, 27 septembre 1749; MC/ET/XXXIV/575
      Brusletourte, Gabriel
    - Arrêté de compte et liquidation concernant Charles-Nicolas Cochin fils, graveur du roi, rue Saint-Jacques., 29 septembre 1749; MC/ET/XXXIV/575
      compte; liquidation; Saint-Jacques (rue); Cochin, Charles Nicolas (fils); graveur
  - Minutes. 1749, octobre - 1749, décembre, octobre 1749 - décembre 1749; MC/ET/XXXIV/576
    - Topineau (Henri Nicolas) ébéniste grande rue du fg Saint-Antoine § partage, 12 octobre 1749; MC/ET/XXXIV/576
      partage; Topineau, Henri Nicolas
    - Contrat de mise en apprentissage de graveur, pour 6 ans, entre François Provost, officier de la Sainte-Chapelle, et Adrien Fouquet, maître graveur, au profit de François Provost fils, âgé de 14 ans, logé et nourri pendant les 3 dernières années par son maître moyennant 200 livres., 14 octobre 1749; MC/ET/XXXIV/576
      contrat d'apprentissage; Fouquet, Adrien; Provost, François (fils); Provost, François (père); graveur
    - Fouquet (Adrian) maître graveur rue de la Barillerie § apprentissage, 14 octobre 1749; MC/ET/XXXIV/576
      contrat d'apprentissage; Fouquet, Adrian
    - Bercy (Antoine), marchand orfèvre, rue du Marché Palu § Bail, 17 octobre 1749; MC/ET/XXXIV/576
      bail; Bercy, Antoine
    - La MADELEINE (église de) en la Cité § Inventaire des moments, relions et autres armements, 27 octobre 1749; MC/ET/XXXIV/576
      inventaire
    - Horloges (communauté des) § Délibération de la .., 28 octobre 1749; MC/ET/XXXIV/576
    - Inventaire des effets de l'église de la Madeleine-en-la-Cité., 29 octobre 1749; MC/ET/XXXIV/576
      Tapisseries.
      inventaire; Sainte-Madeleine (église)
    - Marie Madelaine en la Cité (église) § Inventaire des reliques, argenterie et autres effets de l'église Marie Madelaine en la Cité, 29 octobre 1749; MC/ET/XXXIV/576
    - Delesme (Hubert), maître peintre, sur le pont Notre-Dame § Notoriété aux dires de .., 4 novembre 1749; MC/ET/XXXIV/576
      notoriété; Delesme, Hubert
    - Contrat de mise en apprentissage de graveur, pour 6 ans, entre Antoine Decamp, loueur de carrosses, et Claude-Nicolas Féret, maître graveur, au profit de Jean-Baptiste Decamp, âgé de 15 ans, fils d'Antoine, logé et nourri par son maître, (excepté le pain que le maître lui fournira les 3 dernières années seulement) sans deniers déboursés., 8 novembre 1749; MC/ET/XXXIV/576
      contrat d'apprentissage; Decamp, Antoine; Decamp, Jean-Baptiste; Féret, Claude Nicolas; graveur; loueur de véhicules
    - Lanoue (Philippe Gerard) maître horloger rue des Boucheries § apprentissage, 10 novembre 1749; MC/ET/XXXIV/576
      contrat d'apprentissage; Lanoue, Philippe Gérard
    - Contrat de mise en apprentissage de graveur, pour 6 ans, entre André Nadaux, âgé de 23 ans, et Dominique Favereau, maître graveur, logé, nourri et blanchi par son maître sans deniers déboursés., 13 novembre 1749; MC/ET/XXXIV/576
      contrat d'apprentissage; Favereau, Dominique; Nadaux, André; graveur
    - Favereau (Dominique) maître graveur rue de la Tacherie § apprentissage, 13 novembre 1749; MC/ET/XXXIV/576
      contrat d'apprentissage; Favereau, Dominique
    - Contrat de mise en apprentissage de graveur, pour 6 ans, entre François-Robert Desormeaux, ciseleur, et Pierre Vivenet, maître graveur, au profit de Jean-Baptiste-Robert Desormeaux, âgé de 15 ans, fils de François-Robert, logé, nourri et blanchi par son maître moyennant 500 livres., 25 novembre 1749; MC/ET/XXXIV/576
      contrat d'apprentissage; Desormeaux, François Robert; Desormeaux, Jean-Baptiste Robert; Vivenet, Pierre; décorateur; graveur
    - Vivenet (Pierre) maître graveur rue de la Joaillerie § apprentissage, 25 novembre 1749; MC/ET/XXXIV/576
      contrat d'apprentissage; Vivenet, Pierre
    - Diodonou (Georges) maître horloger Quai de Conti § apprentissage, 4 décembre 1749; MC/ET/XXXIV/576
    - Quittance concernant Charles-Nicolas Cochin, fils, graveur du roi, demeurant Saint-Jacques., 12 décembre 1749; MC/ET/XXXIV/576
      quittance; Saint-Jacques (rue); Cochin, Charles Nicolas (fils); graveur
    - Tarlè (Philippe) maître fondeur à Paris § Inventaire après décès de .., 12 décembre 1749; MC/ET/XXXIV/576
      inventaire; Tarlè, Philippe
  - Minutes. 1750, janvier - 1750, mars, janvier 1750 - mars 1750; MC/ET/XXXIV/577
    - Menage (Edme) maître lapidaire rue du Haut Moulin § Mariage de .., 11 janvier 1750; MC/ET/XXXIV/577
      contrat de mariage; Menage, Edmé
    - Griveau (Claude) maître fondeur § Notoriété du décès de .. et du nombre de ses héritiers, 11 janvier 1750; MC/ET/XXXIV/577
      Griveau, Claude
    - Contrat de mise en apprentissage de graveur, pour 6 ans, entre Jean-Pierre Boistel, bourgeois de Paris, et Jean Rousseau, maître graveur, au profit de Jean-Baptiste Harbulot, âgé de 14 ans, neveu de Jean-Pierre, logé, nourri et blanchi par son maître moyennant 400 livres., 19 janvier 1750; MC/ET/XXXIV/577
      contrat d'apprentissage; Boistel, Jean Pierre; Harbulot, Jean-Baptiste; Rousseau, Jean; graveur
    - Briquet (François) maître doreur rue de la Vieille Draperie § Notoriété aux dires de .., 31 mars 1750; MC/ET/XXXIV/577
  - Minutes. 1750, avril - 1750, juin, avril 1750 - juin 1750; MC/ET/XXXIV/578
    - Contrat de mise en apprentissage de graveur, pour 6 ans, entre Elisabeth Meusnier, veuve de Gilles Bureau, marchand, et François Hubert, maître graveur, au profit de Joseph-Jacques Meusnier, âgé de 17 ans, neveu de Gilles, logé, nourri et blanchi par son maître moyennant 500 livres., 2 avril 1750; MC/ET/XXXIV/578
      contrat d'apprentissage; Bureau, Gilles; Hubert, François; Meusnier, Elisabeth; Meusnier, Joseph Jacques; graveur; commerçant
    - Ledoux (Pierre) maître fondeur rue Gervais Laurent § Vente, 16 avril 1750; MC/ET/XXXIV/578
      acte de vente; Ledoux, Pierre
    - Contrat de mise en apprentissage de graveur, pour 6 ans, entre Jeanne Dugué, veuve de Simon Cambien, tailleur pour femmes, et Louis Boury, maître graveur, au profit de Guillaume Cambien, âgé de 10 ans, fils de Simon, logé, nourri et blanchi par son maître moyennant 400 livres., 2 mai 1750; MC/ET/XXXIV/578
      contrat d'apprentissage; Boury, Louis; Cambien, Guillaume; Cambien, Simon; Dugué, Jeanne; graveur; tailleur d'habits
    - Boury (Louis) maître graveur rue de la Tacherie § apprentissage, 2 mai 1750; MC/ET/XXXIV/578
      contrat d'apprentissage; Boury, Louis
    - Fieffé (Jean Jacques) maître horloger rue de la Vieille Draperie § bail à ferme, 3 mai 1750; MC/ET/XXXIV/578
      bail; Fieffé, Jean Jacques
    - Martinot (Jean) Valet de chambre, horloger du roi Cour du Palais § transport de rente, 6 mai 1750; MC/ET/XXXIV/578
      transport de droits; Martinot, Jean
    - Lecaron (Jean), marchand orfèvre, joaillier, sur le Pont au Change § Mariage de .., 9 mai 1750; MC/ET/XXXIV/578
      contrat de mariage; Lecaron, Jean
    - Jean (Jean Baptiste) maître horloger au Marché Neufs § apprentissage, 14 mai 1750; MC/ET/XXXIV/578
      contrat d'apprentissage; Jean, Jean Baptiste
    - Vracs Dubuisson (Jean) entrepreneur de bâtiments rue de Seine § bail, 21 mai 1750; MC/ET/XXXIV/578
      bail; Vracs Dubuisson, Jean
    - Dreux (Pierre) maître menuisier rue Aubry le Boucher § Convention, 30 mai 1750; MC/ET/XXXIV/578
      Dreux, Pierre
    - Contrat de mise en apprentissage de graveur, pour 6 ans, entre Jeanne-Louise Delespine, veuve de Michel Moyen, bourgeois de Paris, et Pierre Pelot, maître graveur, au profit de Vincent Moyen, âgé de 15 ans et demi, fils de Michel, logé, nourri et blanchi par son maître moyennant 600 livres., 31 mai 1750; MC/ET/XXXIV/578
      contrat d'apprentissage; Delespine, Jeanne Louise; Moyen, Michel; Moyen, Vincent; Pelot, Pierre; graveur
    - Pelot (Pierre) maître graveur rue de la Calandre § apprentissage, 31 mai 1750; MC/ET/XXXIV/578
      contrat d'apprentissage; Pelot, Pierre
    - Contrat de mise en apprentissage de graveur, pour 6 ans, entre Odette-Marie Fortier, veuve de Pierre-Louis Fontaine, marchand confiseur, et Barthélémy-Arnoud Lanquetin, maître graveur, au profit d'Isidore Fontaine, âgé de 10 ans, fils de Pierre-Louis, logé, nourri et blanchi par son maître moyennant 500 livres., 7 juin 1750; MC/ET/XXXIV/578
      contrat d'apprentissage; Fontaine, Isidore; Fontaine, Pierre Louis; Fortier, Odette Marie; Lanquetin, Barthélemy Arnoud; graveur
    - Lanquetin (Barthélemy Arnauld) maître graveur rue Jean Painmolé § apprentissage, 7 juin 1750; MC/ET/XXXIV/578
      contrat d'apprentissage; Lanquetin, Barthélemy Arnauld
    - Lecaron (Jean), marchand orfèvre, au Pont au Change § Quittance et mainlevée, 20 juin 1750; MC/ET/XXXIV/578
      quittance; mainlevée; Lecaron, Jean
    - Contrat de mise en apprentissage de graveur, pour 6 ans, entre Alexandre Collard, bourgeois de Paris, et François-Firmin-Charles Gourlin, maître graveur, au profit de Pierre-Hubert Desvignes, âgé de 12 ans, logé et nourri par son maître moyennant 600 livres., 23 juin 1750; MC/ET/XXXIV/578
      contrat d'apprentissage; Collard, Alexandre; Desvignes, Pierre Hubert; Gourlin, François Firmin Charles; graveur
    - Gourlin (François Firmin Charles) maître graveur à la Barrière des Goblins § apprentissage, 23 juin 1750; MC/ET/XXXIV/578
      contrat d'apprentissage; Gourlin, François Firmin Charles
    - Giboux (Rémi), marchand orfèvre, à Saint-Germain-en-Laye § Arrêté de compte, 26 juin 1750; MC/ET/XXXIV/578
      compte; Giboux, Rémi
    - Contrat de mise en apprentissage de graveur, pour 6 ans, entre Claude Hautecampagne, épouse de Louis Bernard, tapissier de madame de Senoyan, et Robert Mabon, maître graveur, au profit de Pierre Bernard, âgé de 13 ans, fils de Louis, logé, nourri et blanchi par son maître moyennant 600 livres., 27 juin 1750; MC/ET/XXXIV/578
      contrat d'apprentissage; Bernard, Louis; Bernard, Pierre; Hautecampagne, Claude; Mabon, Robert; Senoyan (Mme de); graveur; tapissier
    - Delaplace (Etienne) maître potier d'étain rue Montmartre § procuration, 27 juin 1750; MC/ET/XXXIV/578
      procuration; Delaplace, Etienne
    - Dupechez (Etienne) dessinateur en architecture rue du Four § Consentement et partage, 28 juin 1750; MC/ET/XXXIV/578
      partage; Dupechez, Etienne
    - Foullé (Jacques François), orfèvre joaillier, rue de Harlay § Société, 29 juin 1750; MC/ET/XXXIV/578
      acte de société; Foullé, Jacques François
    - Regnault (François Henri), maître et marchand orfèvre joaillier, rue de Harlay § Société, 29 juin 1750; MC/ET/XXXIV/578
      acte de société; Regnault, François Henri
  - Minutes. 1750, juillet - 1750, septembre, juillet 1750 - septembre 1750; MC/ET/XXXIV/579
    - Le Coursonnier (Clair Henri) maître graveur sur métaux rue de la Vieille Draperie § Liquidation de créance et quittance, 8 juillet 1750; MC/ET/XXXIV/579
      quittance; Le Coursonnier, Clair Henri
    - Gambier (Jean), marchand orfèvres, rue de Harlay § Quittance, 17 juillet 1750; MC/ET/XXXIV/579
    - Dutertre (Jean Pierre) horloger sur le pont au Change § procuration, 21 juillet 1750; MC/ET/XXXIV/579
      procuration; Dutertre, Jean Pierre
    - Mauchy (Pierre Denis) maître horloger rue des Arcis § apprentissage, 6 août 1750; MC/ET/XXXIV/579
      contrat d'apprentissage; Mauchy, Pierre Denis
    - Debeu (Jacques) maître horloger rue Françoise § apprentissage, 9 août 1750; MC/ET/XXXIV/579
      contrat d'apprentissage; Debeu, Jacques
    - Contrat de mise en apprentissage de graveur-ciseleur, pour 6 ans, entre Nicolas Mouroy, maître d'école à Belleville, et Antoine Félix, maître graveur-ciseleur, au profit de Nicolas-Jacques Mouroy, âgé de 11 ans, fils de Nicolas, logé, nourri et blanchi par son maître moyennant 600 livres., 17 août 1750; MC/ET/XXXIV/579
      contrat d'apprentissage; Belleville (ancienne commune); Félix, Antoine; Mouroy, Nicolas; Mouroy, Nicolas Jacques; graveur; enseignant
    - Félix (Antoine) maître graveur ciseleur Cour Neuve du Palais § apprentissage, 17 août 1750; MC/ET/XXXIV/579
      contrat d'apprentissage; Félix, Antoine
    - Contrat de mise en apprentissage de graveur, pour 6 ans, entre Jacques-Augustin Dubois, âgé de 20 ans, et Edme Stallen, maître graveur, logé, nourri et blanchi par son maître sans deniers déboursés., 9 septembre 1750; MC/ET/XXXIV/579
      contrat d'apprentissage; Dubois, Jacques Augustin; Stallen, Edme; graveur
    - Stallen (Edme) maître graveur rue de la Vieille Draperie § apprentissage, 9 septembre 1750; MC/ET/XXXIV/579
      contrat d'apprentissage; Stallen, Edmé
    - Fauquet (Nicolas) maître doreur rue de la Lanterne § partage, 12 septembre 1750; MC/ET/XXXIV/579
      partage; Fauquet, Nicolas
    - Thiellement (Jean Baptiste), maître menuisier, rue Bordet § Arrêté de compte et vente, 20 septembre 1750; MC/ET/XXXIV/579
      compte; acte de vente; Thiellement, Jean Baptiste
    - Fouquet (Clement Charles) maître ciseleur rue de la Vieille Draperie § Mariage de la fille de .., 21 septembre 1750; MC/ET/XXXIV/579
      contrat de mariage; Fouquet, Clement Charles
    - Pesez (Joseph Henri) Graveur ciseleur rue de la Vieille Draperie § Mariage de -, 21 septembre 1750; MC/ET/XXXIV/579
      contrat de mariage; Pesez, Joseph Henri
    - Thiellement (Pierre), maître menuisier, rue Bordet § Arrêté de compte et vente, 24 septembre 1750; MC/ET/XXXIV/579
      compte; acte de vente; Thiellement, Pierre
  - Minutes. 1750, octobre - 1750, décembre, octobre 1750 - décembre 1750; MC/ET/XXXIV/580
    - TREBUCHET (Pierre François) Maître graveur Rue de la Pelleterie § Cautionnement .., 3 octobre 1750; MC/ET/XXXIV/580
      Trebuchet, Pierre François
    - Charbonné (François Simon), maître orfèvre, cour de Lamoignon § Bail .., 7 octobre 1750; MC/ET/XXXIV/580
      bail; Charbonné, François Simon
    - Daroux (Antoine), maître orfèvre, rue Saint-Denis § Bail .., 7 octobre 1750; MC/ET/XXXIV/580
      bail; Daroux, Antoine